【裁判字號】    97,上易,789
【裁判日期】    971031
【裁判案由】    竊盜等
【裁判全文】
臺灣高等法院高雄分院刑事判決         97年度上易字第789號
上  訴  人  臺灣高雄地方法院檢察署檢察官
上  訴  人
即  被  告  辛○○
                    （現於臺灣高雄看守所羈押中）
上列上訴人因被告竊盜等案件，不服臺灣高雄地方法院97年度易
字第762 號中華民國第一審判決（起訴案號：臺灣屏東地方法院
檢察署97年度偵字第13429 號、第16446 號），提起上訴（聲請
併辦案號：同署97年度偵字第26094號），本院判決如下：
    主  文
原判決關於辛○○部分撤銷。
辛○○犯如附表一所示之竊盜罪，共三罪，各處如附表一所示之
刑；又共同犯如附表二所示之竊盜罪、攜帶兇器竊盜罪，共六罪
，各處如附表二所示之刑（含從刑）。應執行有期徒刑肆年，扣
案之螺絲起子貳支、剪刀壹把、手電筒壹支，均沒收。
    事  實
一、辛○○前於民國（下同）93、94年間，因竊盜案件，經臺灣
    高雄地方法院95年度易字第761 號判處有期徒刑2 年確定，
    於97年4 月8 日縮短刑期假釋出監（刑期應至97年8 月1 日
    。不構成累犯）。詎辛○○猶不知悔改，在上開假釋期間，
    基於意圖為自己不法之所有，於附表一所示時、地，以附表
    一所示之方法破壞他人之自小客車窗戶（毀損部分均未據告
    訴）後，將身體探入車內，徒手竊取附表一所示之物得逞（
    詳細犯罪方法、手段、竊取所得財物均如附表一所載），旋
    騎乘機車離去現場。復於97年5 月4 日下午3 時許，在高雄
    市左營區海軍總醫院旁眷村某處，將竊得如附表一所示之汽
    車音響3 台，以新臺幣（下同）1 萬3000元之代價，變賣予
    真實姓名年籍不詳、綽號「忠仔」之成年男子。
二、辛○○復與蘇敏萬（業經原審判決罪刑確定）2 人，共同基
    於意圖為自己不法所有之犯意聯絡，事前謀議由蘇敏萬騎乘
    其向張騫鋐借用、車號892–BAS號重機車搭載辛○○，尋找
    作案目標，待選定作案目標後，再推由辛○○下手破壞自小
    客車車窗後，竊取車內之汽車音響，蘇敏萬則在旁把風，並
    騎乘上開機車接應辛○○逃離現場。而於附表二所示之時間
    、地點，以附表二所示之方式，竊盜如附表二所示之物得逞
    （詳細犯罪方法、手段、竊取所得財物均如附表二所載）。
    嗣於97年5 月6 日凌晨4 時10分許，在高雄縣橋頭鄉○○村
    ○○路旁，因行跡可疑，為警當場攔查，於其2 人共騎乘車
    號892–BAS號之重機車上，發現載有竊得之汽車音響2 台，
    而查獲上情，並循線扣得附表二編號2 至6 所示之汽車音響
    5 台（業分別經乙○○、丁○○、戊○○、楊美端、己○○
    領回）、及辛○○所有供共同犯附表二編號2 、3 、4 、5
    、6 竊盜用之螺絲起子2 支、剪刀1 把、手電筒1 支。
三、案經乙○○、戊○○、楊美端、己○○、楊富元分別訴由高
    雄縣政府警察局岡山分局、湖內分局暨高雄市政府警察局楠
    梓分局報請臺灣高雄地方法院檢察署檢察官偵查起訴。
    理  由
一、訊據上訴人即被告辛○○對於上揭事實均坦承不諱，核與證
    人即被害人庚○○、甲○○、丙○○、楊富元、乙○○、丁○○、戊○○、楊美端、己○○於警詢時證述之情節大致相
    符，並有贓物認領保管單5 紙、查獲現場照片32幀、車籍查
    詢基本資料、行車執照影本3 紙在卷足稽。是依上開卷附之
    各項文書、證物等補強證據及扣案之螺絲起子2 支、剪刀1
    把及手電筒1 支，足證被告辛○○之自白與事實相符。本件
    事證明確，被告辛○○之犯行均堪以認定。
二、按刑法第321 條第1 項第3 款之攜帶兇器竊盜罪，係以行為
    人攜帶兇器為其加重要件，此所謂兇器，其種類並無限制，
    凡客觀上足對人之生命、身體、安全構成威脅，具有危險性
    即已足，並不以攜帶之初有行兇之意圖為必要，最高法院79
    年台上字第5253號判例可資參照。本件被告辛○○與同案被
    告蘇敏萬犯如附表二編號2 至6 所載之竊盜犯行時，所持用
    之螺絲起子2 支、剪刀1 把，均為質地堅硬之金屬製品，以
    之擊打、刺向人之身體，均足以傷害人之身體、生命，客觀
    上均具有危險性，可供兇器使用甚明，而屬刑法第321 條第
    1 項第3 款所稱之兇器。是核被告辛○○所為(1)如附表一所
    載部分，均係犯刑法第320 條第1 項之竊盜罪；(2)如附表二
    編號1 所載部分，係犯刑法第320 條第1 項之竊盜罪、刑法
    第354 條之毀損他人物品罪；(3)如附表二編號2 至6 所載部
    分，均係犯刑法第321 條第1 項第3 款之攜帶兇器竊盜罪，
    其中編號2 、4 、5 、6 所載部分，另犯刑法第354 條之毀
    損他人物品罪。被告辛○○與蘇敏萬就前開附表二所為之竊
    盜、加重竊盜及毀損他人物品犯行間，有犯意聯絡及行為分
    擔，為共同正犯。被告辛○○所為上開如附表二編號1 、2
    、4 、5 、6 所載犯行，以毀損他人車窗方式，竊取他人車
    內物品而犯之上開2 罪間，乃分別基於單一竊盜決意，為達
    成該竊盜犯行所為之各個舉動，應屬法律概念之一行為，其
    一行為觸犯上開2 罪名，為想像競合犯，均應依刑法第55條
    規定，從一重之攜帶兇器竊盜罪處斷。
三、原審就被告辛○○所犯上開各罪，予以論罪科刑，固非無見
    ；惟按竊盜犯贓物犯保安處分條例第2 條第4 項規定：「應
    執行之刑未達1 年以上者，不適用本條例」，從而18歲以上
    之竊盜犯或贓物犯，縱有犯罪之習慣，如果應執行之刑，未
    達1 年以上者（包括依減刑條例所減得之刑在內），不得適
    用本條例宣告強制工作處分。原判決論以被告辛○○各次竊
    盜之宣告刑，所量處之本刑均未達有期徒刑1 年以上，而現
    行刑法係採一罪一罰原則，於各罪量刑之時，既無法確知所
    定執行刑是否超過1 年以上，則能否適用竊盜犯贓物犯保安
    處分條例規定，於各次未達有期徒刑1 年以上之竊盜罪刑之
    後，併予宣告多次之保安處分，實有疑問。且所謂「應執行
    之刑」，並非「『定其』應執行之刑」，解釋上應從嚴指各
    罪之宣告刑而言。各次竊盜犯罪之宣告刑如未符合達1 年以
    上之標準，能否於定其應執行刑後結果，以其定執行刑之結
    果，另再附加予以宣告強制工作處分，亦有疑問。原判決於
    各次竊盜罪之量刑均未達有期徒刑1 年以上之情形，併於全
    部各罪依數罪併罰之例定應執行後，依竊盜犯贓物犯保安處
    分條例之規定，而為強制工作處分之宣告，其法律之適用自
    有未合。檢察官上訴以原審量刑過輕，被告辛○○上訴意旨
    以原審量刑過重，而均指摘原判決不當，雖均不足取，但原
    判決此部分既有上開可議之處，仍無可維持，自應將原判決
    關於被告辛○○部分撤銷改判。審酌被告辛○○正值青壯之
    年，不思以正當方式獲取財物，竟徒手或攜帶兇器竊取他人
    財物，造成被害人財產之損失，惟念被告犯後坦承犯行，犯
    罪後態度尚佳，並考量被告所竊取財物之價值、被告為如附
    表二所載竊盜犯行之主謀者，並由其下手行竊等一切情狀，
    分別量處如附表一、二所示之刑，並定其應執行有期徒刑4
    年。扣案之螺絲起子2 支、剪刀1 把、手電筒1 支，均為被
    告辛○○所有供共同犯如附表二編號2 至6 所載之竊盜犯行
    所用之物，業據被告辛○○及共犯蘇敏萬供承在卷，依刑法
    第38條第1 項第2 款規定，予以宣告沒收。
四、臺灣高雄地方法院檢察署97年度偵字第26094 號聲請併辦部
    分，與被告辛○○所犯附表二編號1 之起訴事實係同一事實
    ，併此敘明。
五、同案被告蘇敏萬部分，均經原審判決罪刑確定，自不另論列
    ，附此說明。
據上論結，應依刑事訴訟法第369 條第1 項前段、第364 條、第
299 條第1 項前段，刑法第28條、第320 條第1 項、第321 條第
1 項第3 款、第354 條、第55條、第38條第1 項第2 款，刑法施
行法第1 條之1 ，判決如主文。
本案經檢察官蔡國禎到庭執行職務。
中    華    民    國    97    年    10    月    31    日
                    刑事第六庭    審判長法  官  王憲義
                                        法  官  張盛喜
                                        法  官  邱永貴
以上正本證明與原本無異。
不得上訴。
中    華    民    國    97    年    10    月    31    日
                                        書記官  鄭翠芬
附錄本判決論罪科刑法條全文
中華民國刑法第320 條
意圖為自己或第三人不法之所有，而竊取他人之動產者，為竊盜
罪，處5 年以下有期徒刑、拘役或5 百元以下罰金。
意圖為自己或第三人不法之利益，而竊佔他人之不動產者，依前
項之規定處斷。
前二項之未遂犯罰之。
中華民國刑法第321 條
犯竊盜罪而有左列情形之一者，處6 月以上、5 年以下有期徒刑
：
一、於夜間侵入住宅或有人居住之建築物、船艦或隱匿其內而犯
    之者。
二、毀越門扇、牆垣或其他安全設備而犯之者。
三、攜帶兇器而犯之者。
四、結夥3 人以上而犯之者。
五、乘火災、水災或其他災害之際而犯之者。
六、在車站或埠頭而犯之者。
前項之未遂犯罰之。
中華民國刑法第354 條
毀棄、損壞前二條以外之他人之物或致令不堪用，足以生損害於
公眾或他人者，處2 年以下有期徒刑、拘役或5 百元以下罰金。
附表一：
┌──┬────┬────┬───────────────┬─────┬─────┐
│編號│犯罪時間│犯罪地點│  犯  罪  方  法  及  所  得  │罪      名│宣  告  刑│
├──┼────┼────┼───────────────┼─────┼─────┤
│ 1  │97年4 月│高雄市楠│辛○○隨手撿拾路邊石頭敲破葉建│刑法第320 │有期徒刑柒│
│    │30日上午│梓區大學│宏所持用車號6877-XJ 號豐田牌自│條第1 項之│月。      │
│    │6 時許  │38街205 │小客車（登記名義人陳惠珍）右側│竊盜罪    │          │
│    │        │號前    │車窗後，將身體探入車內，以徒手│          │          │
│    │        │        │拔取汽車音響之方式，竊取該車內│          │          │
│    │        │        │之原廠汽車音響1 台（市價80,000│          │          │
│    │        │        │元）。得手後，旋即騎乘機車離開│          │          │
│    │        │        │現場。                        │          │          │
├──┼────┼────┼───────────────┼─────┼─────┤
│ 2  │97年5 月│高雄市楠│辛○○隨手撿拾路邊石頭敲破方念│班法第320 │有期徒刑捌│
│    │3 日上午│梓區樂群│陸所持用車號0753-QG 號豐田牌自│條第1 項之│月。      │
│    │6 時許  │路15巷口│小客車（登記名義人臺灣表面黏著│竊盜罪    │          │
│    │        │        │科技股份有限公司）右後車門之車│          │          │
│    │        │        │窗後，將身體探入車內，以徒手拔│          │          │
│    │        │        │取汽車音響之方式，竊取該車內之│          │          │
│    │        │        │原廠汽車音響1 台（市價120,000 │          │          │
│    │        │        │元）得手後，旋即騎乘機車離開現│          │          │
│    │        │        │場。                          │          │          │
├──┼────┼────┼───────────────┼─────┼─────┤
│ 3  │97年5 月│高雄市楠│辛○○隨手撿拾路邊石頭敲破李慧│刑法第320 │有期徒刑柒│
│    │3 日上午│梓區秀群│倫所持用車號1887-NY 號馬自達牌│條第1 項之│月。      │
│    │7 時許  │路457 巷│自小客車（登記名義人李陳春美）│竊盜罪    │          │
│    │        │口      │右前車門之車窗後，將身體探入車│          │          │
│    │        │        │內，以徒手拔取車內汽車音響之方│          │          │
│    │        │        │式，竊取該車內之原廠汽車音響1 │          │          │
│    │        │        │台（市價50,000元）。得手後，旋│          │          │
│    │        │        │騎乘機車離開現場。            │          │          │
└──┴────┴────┴───────────────┴─────┴─────┘
附表二：
┌──┬────┬────┬───────────────┬─────┬─────┐
│編號│犯罪時間│犯罪地點│  犯  罪  方  法  及  所  得  │罪      名│宣  告  刑│
├──┼────┼────┼───────────────┼─────┼─────┤
│ 1  │97年4 月│高雄縣湖│蘇敏萬騎乘上開車號892–BAS號重│刑法第320 │辛○○：處│
│    │25日凌晨│內鄉中正│機車搭載辛○○，行經右揭地點，│條第1 項之│有期徒刑柒│
│    │3 時許  │路一段  │由蘇敏萬在旁把風接應，辛○○隨│竊盜罪、同│月。      │
│    │        │200 號前│手撿拾路邊石頭敲破楊富元所有車│法第354 條│          │
│    │        │空地    │號9225-JG 號自小客車右前車門之│之毀損他人│          │
│    │        │        │車窗後，將身體探入車內，再以徒│物品罪，為│          │
│    │        │        │手拔取汽車音響之方式，竊取該車│想像競合，│          │
│    │        │        │內之汽車音響1 台（市價12,000元│從一重之竊│          │
│    │        │        │）。得手後，旋即共騎機車離開現│盜罪論處。│          │
│    │        │        │場。辛○○復於翌日，在不詳地點│          │          │
│    │        │        │，以25,000元之代價，將該汽車音│          │          │
│    │        │        │響變賣予真實姓名年籍不詳、綽號│          │          │
│    │        │        │「忠仔」之成年男子，所得款項與│          │          │
│    │        │        │與蘇敏萬朋分花用。            │          │          │
├──┼────┼────┼───────────────┼─────┼─────┤
│ 2  │97年5 月│高雄縣橋│蘇敏萬騎乘上開機車搭載辛○○，│刑法第321 │辛○○：處│
│    │6 日凌晨│頭鄉甲新│攜帶辛○○所有手電筒1 支及客觀│條第1 項第│有期徒刑拾│
│    │2 時許  │路義山官│上可為兇器用之螺絲起子2 支、剪│3 款之攜帶│月，扣案之│
│    │        │廟前廣場│刀1 把，行經右揭地點，由蘇敏萬│兇器竊盜罪│螺絲起子貳│
│    │        │        │在旁把風接應，辛○○以螺絲起子│、同法第35│支、剪刀壹│
│    │        │        │1 支敲破乙○○所有車號YT-6572 │4 條之毀損│把、手電筒│
│    │        │        │號自小客車右前車門之車窗後，將│他人物品罪│壹支，均沒│
│    │        │        │身體探入車內，再以手電筒照明、│，為想像競│收。      │
│    │        │        │剪刀剪斷接線後拔取汽車音響之方│合，從一重│          │
│    │        │        │式，竊取車內CONQ UER牌汽車音響│之攜帶兇器│          │
│    │        │        │1 台（市價3,800 元）。得手後，│竊盜罪論處│          │
│    │        │        │旋由蘇敏萬騎乘上開機車搭載劉俊│。        │          │
│    │        │        │彬離去。                      │          │          │
├──┼────┼────┼───────────────┼─────┼─────┤
│ 3  │97年5 月│高雄縣橋│蘇敏萬騎乘上開機車搭載辛○○，│刑法第321 │辛○○：處│
│    │6 日凌晨│頭鄉瑞祥│攜帶辛○○所有手電筒1 支及客觀│條第1 項第│有期徒刑拾│
│    │2 時40分│五街一品│上可為兇器用之螺絲起子2 支、剪│3 款之攜帶│月，同上螺│
│    │許      │公園停車│刀1 把，行經右揭地點，由蘇敏萬│兇器竊盜罪│絲起子貳支│
│    │        │場內    │在旁把風接應，辛○○以螺絲起子│。        │、剪刀壹把│
│    │        │        │1 支敲破丁○○所有車號YT-4650 │          │、手電筒壹│
│    │        │        │號自小客車右前車門之車窗（毀損│          │支，均沒收│
│    │        │        │部分未據告訴）後，將身體探入車│          │。        │
│    │        │        │內，再以手電筒照明、剪刀剪斷接│          │          │
│    │        │        │線後拔取汽車音響之方式，竊取車│          │          │
│    │        │        │內ATEC牌汽車音響1 台（市價2,00│          │          │
│    │        │        │0 元）。得手後，旋由蘇敏萬騎乘│          │          │
│    │        │        │上開機車搭載辛○○離去。      │          │          │
├──┼────┼────┼───────────────┼─────┼─────┤
│ 4  │97年5 月│高雄縣橋│蘇敏萬騎乘上開機車搭載辛○○，│刑法第321 │辛○○：處│
│    │6 日凌晨│頭鄉甲南│攜帶辛○○所有手電筒1 支及客觀│條第1 項第│有期徒刑拾│
│    │3 時許  │村南北路│上可為兇器用之螺絲起子2 支、剪│3 款之攜帶│月，同上螺│
│    │        │30之1 號│刀1 把，行經右揭地點，由蘇敏萬│兇器竊盜罪│絲起子貳支│
│    │        │後方巷內│在旁把風接應，辛○○以螺絲起子│、同法第35│、剪刀壹把│
│    │        │        │1 支敲破戊○○所有車號VM–5893│4 條之毀損│、手電筒壹│
│    │        │        │號自小客車右前車門之車窗後，將│他人物品罪│支，均沒收│
│    │        │        │身體探入車內，再以手電筒照明、│，為想像競│。        │
│    │        │        │剪刀剪斷接線後拔取汽車音響之方│合，從一重│          │
│    │        │        │式，竊取車內CONQ UER牌汽車音響│之攜帶兇器│          │
│    │        │        │1 台（市價4,000 元）。得手後，│竊盜罪論處│          │
│    │        │        │旋由蘇敏萬騎乘上開機車搭載劉俊│。        │          │
│    │        │        │彬離去。                      │          │          │
├──┼────┼────┼───────────────┼─────┼─────┤
│ 5  │97年5 月│高雄縣橋│蘇敏萬騎乘上開機車搭載辛○○，│刑法第321 │辛○○：處│
│    │6 日凌晨│頭鄉新莊│攜帶辛○○所有手電筒1 支及客觀│條第1 項第│有期徒刑拾│
│    │3 時30分│村明神路│上可為兇器用之螺絲起子2 支、剪│3 款之攜帶│月，同上螺│
│    │許      │40號前  │刀1 把，行經右揭地點，由蘇敏萬│兇器竊盜罪│絲起子貳支│
│    │        │        │在旁把風接應，辛○○以螺絲起子│、同法第35│、剪刀壹把│
│    │        │        │1 支敲破楊美端所有車號YJ-0515 │4 條之毀損│、手電筒壹│
│    │        │        │號自小客車右前車門之車窗後，將│他人物品罪│支，均沒收│
│    │        │        │身體探入車內，再以手電筒照明、│，為想像競│。        │
│    │        │        │剪刀剪斷接線後拔取汽車音響之方│合，從一重│          │
│    │        │        │式，竊取車內PIONEER 牌汽車音響│之攜帶兇器│          │
│    │        │        │1台 （市價1,500 元）。得手後，│竊盜罪論處│          │
│    │        │        │旋由蘇敏萬騎乘上開機車搭載劉俊│。        │          │
│    │        │        │彬離去。                      │          │          │
├──┼────┼────┼───────────────┼─────┼─────┤
│ 6  │97年5 月│高雄縣橋│蘇敏萬騎乘上開機車搭載辛○○，│刑法第321 │辛○○：處│
│    │6 日凌晨│頭鄉三德│攜帶辛○○所有手電筒1 支及客觀│條第1 項第│有期徒刑拾│
│    │4 時許  │村三德路│上可為兇器用之螺絲起子2 支、剪│3 款之攜帶│月，同上螺│
│    │        │5 號旁  │刀1 把，行經右揭地點，由蘇敏萬│兇器竊盜罪│絲起子貳支│
│    │        │        │在旁把風接應，辛○○以螺絲起子│、同法第35│、剪刀壹把│
│    │        │        │1 支敲破己○○所有車號E3-8476 │4 條之毀損│、手電筒壹│
│    │        │        │號自小客車右前車門之車窗後，將│他人物品罪│支，均沒收│
│    │        │        │身體探入車內，再以手電筒照明、│，為想像競│。        │
│    │        │        │剪刀剪斷接線後拔取汽車音響之方│合，從一重│          │
│    │        │        │式，竊取車內SONY牌汽車音響1 台│之攜帶兇器│          │
│    │        │        │（市價6,000 元）。得手後，旋由│竊盜罪論處│          │
│    │        │        │蘇敏萬騎乘上開機車搭載辛○○離│。        │          │
│    │        │        │去。                          │          │          │
└──┴────┴────┴───────────────┴─────┴─────┘


司法院資訊處製作；財團法人民間司法改革基金會備份。
